臺灣高等法院臺中分院刑事裁定　
111年度聲字第984號
聲  請  人  臺灣高等檢察署臺中檢察分署檢察官
受  刑  人  林昱儒



上列聲請人因受刑人數罪併罰有二裁判以上，聲請定其應執行之
刑（聲請案號：111年度執聲字第401號），本院裁定如下：
    主  文
林昱儒因犯如附表所示各罪所處之刑，應執行有期徒刑肆年拾壹
月。
    理  由
一、聲請意旨略以：受刑人林昱儒（下稱受刑人）因犯毒品危害
    防制條例數罪，先後經判決確定如附表。數罪中雖有刑法第
    50條第1項但書所列情形，惟受刑人已請求檢察官聲請定應
    執行刑，有請求定應執行刑調查表足稽，應依刑法第50條第
    2項、第53條、第51條第5款規定，定其應執行之刑。爰依刑
    事訴訟法第477條第1項聲請裁定等語。
二、按數罪併罰，有二裁判以上者，依刑法第51條之規定，定其
    應執行之刑；而數罪併罰，宣告多數有期徒刑者，於各刑中
    之最長期以上，各刑合併之刑期以下，定其刑期，但不得逾
    30年，刑法第53條、第51條第5款分別定有明文。又法律上
    屬於自由裁量事項，尚非概無法律性之拘束，在法律上有其
    外部界限及內部界限，前者法律之具體規定，使法院得以具
    體選擇為適當裁判，此為自由裁量之外部界限；後者法院為
    自由裁量時，應考量法律之目的，法律秩序之理念所在，此
    為自由裁量之內部界限。法院為裁判時，二者均不得有所踰
    越。在數罪併罰而有二裁判以上，應定其應執行刑之案件，
    法院所為刑之酌定，固屬自由裁量事項，然對於法律之內、
    外部界限，仍均應受其拘束。
三、經查，受刑人所犯如附表所示之罪，前經臺灣臺中地方法院
    及本院判處如附表所示之刑，均確定在案，有各該案件之判
    決書及臺灣高等法院被告前案紀錄表等在卷可憑。而受刑人
    所犯上開各罪，有刑法第50條第1項但書所列之不得併合處
    罰情事，惟經受刑人依刑法第50條第2項規定請求檢察官向
    本院聲請合併定應執行刑，有民國111年3月31日之臺灣臺中
    地方檢察署刑法第50條第1項但書案件是否請求定應執行刑
    調查表影本在卷足憑，本院審核認聲請為正當，應予准許。
    爰審酌受刑人所犯如附表所示之罪之刑期總合及內部界限、
    外部界限之範圍，及所犯各罪均與毒品相關（編號1為施用
    第二級毒品罪、編號2、3均為販賣第二級毒品罪、編號4為
    販賣第二級毒品未遂罪），該4罪犯罪類型、行為態樣、動
    機相似，犯罪時間亦相近（犯罪日期介於107年10月21日至
    同年12月26日間），責任非難重複之程度較高，暨本院就檢
    察官聲請事項以書面通知受刑人而給予陳述意見之機會，經
    受刑人於111年5月2日表示「無意見」（見卷附本院111中分
    高刑鵬111聲984字第3984號函(稿)、送達證書、陳述意見調
    查表）等情狀，定其應執行之刑如主文所示。另受刑人所犯
    如附表編號1所示之罪，業經執行完畢，於本件定執行刑裁
    定確定後，檢察官執行時，應將已執行完畢之刑期予以扣抵
    ，併此敘明。
四、依刑事訴訟法第477條第1項，刑法第50條第2項、第53條、
    第51條第5款，裁定如主文。
中　　華　　民　　國　　111 　年　　5 　　月　　 5　　日
        　　刑事第六庭    審判長法　官  張  靜  琪
　　　　　 　　　　　　　　　   法　官  鍾  貴  堯
　　　　　　　 　　　　　　　　 法　官  劉  柏  駿     
以上正本證明與原本無異。     
如不服本裁定，得於收受送達後5日內向本院提出抗告書狀(須附
繕本)。因疫情而遲誤不變期間，得向法院聲請回復原狀。

                               書記官  許  美  惠
　　　　　　　　　　　　　　　 
中　　華　　民　　國　　111 　年　　5 　　月　　5 　　日
附表：受刑人林昱儒定應執行刑案件一覽表
編        號  1 2 罪        名  施用第二級毒品 販賣第二級毒品 宣   告   刑  有期徒刑3月 有期徒刑4年 犯 罪 日 期  107年12月25日 107年10月21日 偵查（自訴）機關年度案號  臺灣臺中地方檢察署108年度毒偵字第113號 臺灣臺中地方檢察署107年度偵字第34873號等 最後事實審 法    院 臺灣臺中地方法院 臺灣高等法院臺中分院  案    號 108年度簡字第313號 109年度上訴字第2444、2449、2450號  判決日期 108年7月31日 109年12月30日 確定判決 法    院 臺灣臺中地方法院 最高法院  案    號 108年度簡字第313號 110年度台上字第4481、4482、4483號  判決確定日期 108年8月26日 110年7月22日 是否為得易科罰金或易服社會勞動之案件  得易科罰金、得易服社會勞動    不得易科罰金、不得易服社會勞動    備        註  臺灣臺中地方檢察署108年度執字第12695號（送監後再易科罰金執行完畢） 臺灣屏東地方檢察署111年度執助字第247號（併臺灣臺中地方檢察署111年度執緝字第457號；編號2至4定刑4年10月） 
編        號  3 4 罪        名  販賣第二級毒品 販賣第二級毒品未遂 宣   告   刑  有期徒刑3年9月 有期徒刑2年 犯 罪 日 期  107年12月17日起至同年月18日止 107年12月26日 偵查（自訴）機關年度案號  臺灣臺中地方檢察署107年度偵字第34873號等 臺灣臺中地方檢察署107年度偵字第34873號等 最後事實審 法    院 臺灣高等法院臺中分院 臺灣高等法院臺中分院  案    號 109年度上訴字第2444、2449、2450號 109年度上訴字第2444、2449、2450號  判決日期 109年12月30日 109年12月30日 確定判決 法    院 最高法院 最高法院  案    號 110年度台上字第4481、4482、4483號 110年度台上字第4481、4482、4483號  判決確定日期 110年7月22日 110年7月22日 是否為得易科罰金或易服社會勞動之案件  不得易科罰金、不得易服社會勞動    不得易科罰金、不得易服社會勞動    備        註  同編號2「備註」欄之記載。